臺灣高等法院高雄分院刑事判決
111年度交上訴字第76號
上  訴  人  臺灣橋頭地方檢察署檢察官
被      告  蔡勝輝


輔  佐  人  蔡進福


上列上訴人因被告公共危險案件，不服臺灣橋頭地方法院111年
度交訴字第19號，中華民國111年5月26日第一審判決（起訴案號
：臺灣橋頭地方檢察署110年度偵字第9204號），提起上訴，本
院判決如下：
    主  文
上訴駁回。
    理  由
一、本案經本院審理結果，認第一審判決以檢察官所舉之證據，
    不足以使法院形成被告蔡勝輝確有如起訴書所載之肇事逃逸
    犯行之確切心證，而對被告蔡勝輝為無罪之諭知，核無不當
    ，應予維持，並引用第一審判決書關於肇事逃逸無罪部分（
    過失傷害部分經原審為公訴不受理判決確定）記載之證據及
    理由（如附件）。
二、檢察官上訴意旨以：㈠原審認定被告所駕駛之甲車確有於與
    告訴人並行期間與告訴人發生碰撞。且證人王程祥於審判程
    序中證稱：我於案發當時聽到很大的聲響，我看見告訴人倒
    地時有對被告鳴按喇叭，然被告仍照常行駛等語，顯見本案
    擦撞聲響之巨大，連路人即證人王程祥均聽聞，惟原審僅憑
    被告為29年出生，於案發時已80歲，年事已高，輔以被告於
    法院審理時，必須以耳機為輔助，可見被告之聽力應有退化
    ，其於案發當時未注意王程祥對其鳴按喇叭，亦非顯不合理
    ，而認被告不知發生本案交通事故。㈡惟原審並未將被告送
    請專業鑑定機關鑑定被告是否聽力確有問題，有應調查之證
    據未予調查之違法，且被告若無法聽見路人之鳴按喇叭聲音
    ，則何以能平日駕駛貨車在馬路上行駛而未發生車禍?足見
    其能聽聞汽、機車之喇叭聲，更何況本案巨大之擦撞聲響。
    顯見原審判決，應有適用法則不當之判決違背法令等語。
三、然依下列說明，檢察官上訴理由並不足採
　㈠原審經勘驗案發現場監視錄影畫面結果，足認本案交通事故
    之撞擊方式，為被告駕駛之自用小貨車（以下稱甲車）右側
    車身與告訴人騎乘之普通重型機車（以下稱乙車）發生擦撞
    ，是本案之碰撞型態為側面擦撞，並非告訴人直接遭撞擊，
    而擦撞與直接撞擊之衝擊力道及產生之聲響有別，若係發生
    直接之碰撞而非輕微擦撞，其所造成之衝擊力道必然較大，
    於碰撞之車輛上亦會產生較為明顯之撞擊痕跡與擦刮痕，甚
    至車身零件破裂散落，碰撞之聲響亦會較大，惟觀諸前揭現
    場及車損照片，可見乙車之車身架構完整，車體完整無破裂
    ，並無零件破裂散落四處，僅有部分擦痕，可知撞擊力道應
    非甚鉅，且自用小貨車之質量遠較機車為大，則兩者於行駛
    中發生擦撞時，對自用小貨車而言，與質量遠較自身為輕之
    機車發生撞擊力道尚非甚鉅之擦撞，其受影響之程度應屬有
    限，故本案交通事故發生當時，是否確實會對甲車造成明顯
    震動或有巨大聲響產生，尚屬有疑。且被告所駕之甲車為有
    長形後車斗之自用小貨車，車重3.49公噸，外觀已有斑駁之
    鏽蝕情形，底盤也較一般車輛高，有前揭甲車照片4張在卷
    可佐，而甲車於事故發生時，後車斗內尚有載運貨物，亦經
    被告供述在卷（本院卷第48頁），並有前揭原審勘驗監視器
    錄影畫面截圖1份在卷可憑，依吾人之社會生活經驗，行駛
    中甲車晃動之情況會較一般小客車明顯，所產生之噪音亦較
    高。再者，觀之前揭勘驗監視器錄影畫面截圖可知本件交通
    事故發生時，該路段（高雄市○○區○○路000號對面）車輛往
    來經過交通頻繁，並非靜謐之鄉間道路，道路交通環境所產
    生之車輛行駛引擎聲音、煞車聲及車輛駕駛人為警示而鳴按
    喇叭之噪音等，必然影響一般人正常聽力。綜上研判，堪認
    被告所辯稱：沒有感覺到擦撞或碰撞，更沒有聽到撞到的聲
    音或有人按喇叭的聲音等情，應係合乎前開生活經驗法則，
    而非全然無稽。
　㈡老年性聽力障礙多半係因年齡增長所所產生之生理退化現象
    ，或其他外在因素造成聽覺器官加速老化所致，老年性聽力
    障礙發生之年齡大約從50歲開始。此為一般具普通智識之成
    年人皆知悉而能理解之生理健康知識，本件被告為29年9月
    出生，有其身分證件資料附卷可查，於本案駕駛事故發生時
    已是屆滿80歲高齡，其聽力退化應屬正常生理退化現象而無
    法與正常健康之聽覺敏感度相提並論。再加上前面所述之道
    路交通環境所產生之聲響、躁音，被告於交通事故發生當時
    未能注意證人王程祥刻意對其鳴按喇叭，應屬合於常理之判
    斷。檢察官上訴意旨以原審並未將被告送請專業鑑定機關鑑
    定被告是否聽力確有問題，有應調查之證據未予調查之違法
    等語，自非可採。
四、綜上所述，原審判決被告無罪，於法並無違誤。檢察官以前
    揭上訴理由指摘原判決不當，然其所指並非可採，故其上訴
    為無理由，應予駁回。　　　　
據上論斷，應依刑事訴訟法第373條、第368條，判決如主文。
本案經檢察官靳隆坤提起公訴，檢察官彭斐虹提起上訴，檢察官
郭振昌到庭執行職務。　　
中　　華　　民　　國　　111 　年　　8 　　月　　22　　日
                  刑事第九庭    審判長法  官  莊崑山
                                      法  官  惠光霞
                                      法  官  林家聖
以上正本證明與原本無異。
檢察官如不服本判決應於收受本判決後20日內向本院提出上訴書
狀，其未敘述上訴理由者，並得於提起上訴後20日內向本院補提
理由書狀（均須按他造當事人之人數附繕本）「切勿逕送上級法
院」。
本判決須符合刑事妥速審判法第9條之規定始得上訴。
刑事妥速審判法第9條規定：
除前條情形外，第二審法院維持第一審所為無罪判決，提起上訴
之理由，以下列事項為限：
一、判決所適用之法令牴觸憲法。
二、判決違背司法院解釋。
三、判決違背判例。
刑事訴訟法第377條至第379條、第393條第1款規定，於前項案件
之審理，不適用之。
中　　華　　民　　國　　111 　年　　8 　　月　　22　　日
                                      書記官  魏文常
附件：
臺灣橋頭地方法院刑事判決
111年度交訴字第19號
公　訴　人　臺灣橋頭地方檢察署檢察官
被　　　告　蔡勝輝
輔　佐　人　
即被告之子  蔡進福　
上列被告因公共危險等案件，經檢察官提起公訴（110 年度偵字
第9204號），本院判決如下：
    主  文
蔡勝輝被訴肇事逃逸部分，無罪；被訴過失傷害部分，公訴不受
理。
    理  由
壹、公訴意旨略以：被告蔡勝輝於民國110 年6 月10日10時56分
    許，駕駛車牌號碼0000-00 號自用小貨車（下稱甲車），沿
    高雄市○○區○○路○○○○○○○路段000 號對面時，本應注意車前
    狀況及兩車並行之間隔，並隨時採取必要之安全措施，而依
    當時天候晴、日間自然光線、柏油路面乾燥無缺陷、道路無
    障礙物及視距良好等情，客觀上並無不能注意之情事發生，
    竟疏未注意及此而貿然前行，適同向有告訴人蔡陳惠美無照
    騎乘車牌號碼000-0000號普通重型機車（下稱乙車）沿中正
    路北往南行駛至該處，2 車發生碰撞，致告訴人人車倒地，
    因而受有左側肱骨近端粉碎性骨折及脫臼等傷害。詎被告於
    肇事後，未報警處理亦未留下聯絡方式，反基於肇事逃逸之
    犯意，逕行駕車離開現場。因認被告涉犯刑法第284 條前段
    之過失傷害罪及同法第185 條之4 前段之肇事逃逸罪嫌等語
    。
貳、無罪部分：
一、按犯罪事實應依證據認定之，無證據不得認定犯罪事實；不
    能證明被告犯罪者，應諭知無罪之判決，刑事訴訟法第154 
    條第2項 及第301 條第1 項，分別定有明文。所謂認定犯罪
    事實之證據，係指足以認定被告確有犯罪行為之積極證據而
    言，如未發現相當證據，或證據不足以證明，自不能以推測
    或擬制之方法，以為裁判基礎，而應為有利於被告之認定，
    更不必有何有利之證據。而刑事訴訟法上所謂認定犯罪事實
    之積極證據，係指適合於被告犯罪事實之認定之積極證據而
    言，雖不以直接證據為限，間接證據亦包括在內；然而無論
    直接或間接證據，其為訴訟上之證明，須於通常一般之人均
    不致有所懷疑，而得確信其為真實之程度者，始得據為有罪
    之認定，倘其證明尚未達到此一程度，而有合理之懷疑存在
    時，致使無從形成有罪之確信，根據「罪證有疑，利於被告
    」之證據法則，即不得遽為不利被告之認定（最高法院40年
    台上字第86號、76年台上字第4986號判決意旨參照）。又按
    刑事訴訟法第161 條已於91年2 月8 日修正公布，修正後同
    條第1項規定：檢察官就被告犯罪事實，應負舉證責任，並
    指出證明之方法。因此，檢察官對於起訴之犯罪事實，應負
    提出證據及說服之實質舉證責任。倘其所提出之證據，不足
    為被告有罪之積極證明或其闡明之證明方法，無從說服法官
    以形成被告有罪之心證，基於無罪推定之原則，自應為被告
    無罪判決之諭知（最高法院92年台上字第128 號判決意旨參
    照）。
二、公訴意旨認被告涉犯前開罪嫌，無非係以被告之供述、證人
    即告訴人之指述、高雄榮民總醫院（下稱高雄榮總）診斷證
    明書、道路交通事故現場圖、道路交通事故調查報告表㈠、㈡
    -1、疑似道路交通事故肇事逃逸追查表、高雄市政府警察局
    岡山分局查訪目擊者王程翔之紀錄表各1 份及道路交通事故
    談話紀錄表2 份、現場照片22張、監視器錄影畫面光碟1 片
    、監視器錄影畫面截圖4 張等項為其主要論據。
三、訊據被告固坦承其於前揭時間駕駛甲車，沿高雄市○○區○○路
    ○○○○○○○○○○路段000 號對面時，告訴人亦騎乘乙車沿同路段
    同向行駛至該處，嗣告訴人人車倒地並因而受有左側肱骨近
    端粉碎性骨折及脫臼之傷害，又被告於本案交通事故發生後
    ，並未停留現場即行離去等事實，惟堅詞否認有何肇事逃逸
    之犯行，辯稱：甲車沒有擦撞痕跡，告訴人可能是自摔，我
    不清楚是否有發生擦撞，且事故發生當時我亦不知有此事故
    發生等語。經查：
　㈠被告於前揭時間駕駛甲車，沿高雄市○○區○○路○○○○○○○○○○路
    段000 號對面時，適告訴人騎乘乙車沿同路段同向行駛至該
    處，嗣告訴人人車倒地，並因而受有上揭傷害，然被告未停
    留現場採取救護或其他必要措施，亦未留下年籍資料或通知
    警察處理即逕自駕車離開現場等節，茲據被告於警詢及本院
    準備程序中供承不諱（見警卷第4 頁；審交訴卷第35至36頁
    ；交訴卷第33頁），並有證人即告訴人於警詢、偵查及本院
    審判程序中、證人王程祥於警詢及本院審判程序中之證述可
    資為佐（見警卷第8 至10、15頁；偵卷第22頁；交訴卷第74
    至82、84至85頁），且有高雄榮總110 年6 月13日診斷證明
    書、疑似道路交通事故肇事逃逸追查表、道路交通事故現場
    圖、道路交通事故調查報告表㈠、㈡-1、道路交通事故肇事人
    自首情形紀錄表各1 紙、道路交通事故談話紀錄表2 份、道
    路交通事故照片22張、監視器錄影畫面截圖4 張、案發當時
    監視器錄影影像檔案光碟及本院當庭勘驗該影像檔案之勘驗
    筆錄暨截圖各1 份附卷可稽（見警卷第31至44、49 、57至8
    1頁；交訴卷第34至36、39至49頁），上開事實堪以認定，
    固屬無疑。
　㈡本案交通事故係因被告駕駛甲車擦撞告訴人而肇致：
　⒈經本院於審理中勘驗案發現場監視錄影畫面，結果略以：
　①播放器時間「00：01：24」至「00：01：24」
    告訴人身著紅色上衣、騎乘藍色機車自監視器畫面右上方出
　　現，並持續向前直行。被告駕駛白色自小貨車，出現在告訴
    人機車左後方，而此時告訴人已經行駛到路口斑馬線上。
  ②播放器時間「00：01：25」
    被告之白色自小貨車持續直行行駛在告訴人之機車左後方，
　　而告訴人被該自小貨車擋住身影。
  ③播放器時間「00：01：26」至「00：01：28」
    告訴人之身影再次出現在監視器畫面中，並且行駛在被告之
　　白色自小貨車右前方。雙方持續向前直行，嗣於播放器時間
    （00：01：27）時，被告之白色自小貨車已經與告訴人之機
    車平行。於播放器時間（00：01：28）時，告訴人之身影已
    被被告白色自小貨車擋住，僅露出告訴人之機車車尾。
  ④播放器時間「00：01：29」至「00：01：33」
    告訴人之身影已被被告白色自小貨車擋住。被告之白色自小
　　貨車右後車輪旁有一細長黑色身影。而被告之白色自小貨車
    持續直行後，該身影則被後方行駛而來之藍色自小貨車擋住
    。
  ⑤播放器時間「00：01：33」至「00：01：37」
    藍色自小貨車停在馬路中央，而被告則駕駛白色自小貨車繼
　　續直行，消失在監視器畫面中。
  ⑥播放器時間「00：01：37」至「00：01：49」
    藍色自小貨車持續停在馬路中央，而路邊行車亦停下、路邊
    行人也看向監視器畫面右上方。
  ⑦播放器時間「00：01：49」至「00：01：53」
    藍色自小貨車開始向前行駛，而告訴人之機車倒在馬路旁，
　　有一名路人協助將告訴人之機車扶起，而告訴人則是倒在地
    上。
    上開勘驗結果，有本院勘驗筆錄1 份及相關影像畫面截圖16
　　張在卷可稽（見交訴卷第34至35、39至47頁），而依此勘驗
    結果，可知被告原先駕駛甲車於告訴人所騎乙車左後方，嗣
    與乙車並行，再超越乙車，於甲車與乙車並行至超越乙車期
    間，告訴人人車倒地。
　⒉又告訴人分別於：①員警製作道路交通事故談話紀錄表時證稱
    ：我沿彌陀區中正路北往南方向直行，甲車在我後面行駛而
    來與我並行，後與我發生碰撞等語（見警卷第41頁）；②警
    詢時證稱：我騎乘乙車於110 年6 月10日10時56分，沿彌陀
    區中正路北往南方向行駛至案發地時，甲車與我同向行駛，
    從我左後方向前直行，逐漸向右逼近我，我有感覺到甲車擦
    撞到我，我就倒地，之後的車禍狀況我就不記得了等語（見
    警卷第8 、10頁）；③本院審判程序中具結證稱：我騎在被
    告的前面，我們同向行駛，甲車從後面行駛而來，一下子就
    撞到我，我被撞倒後就昏倒等語（見交訴卷第80至82、84至
    85頁）。審諸告訴人歷次證述，就甲車自其後方行駛至與其
    並行時逐漸向右靠近其左側，並與其發生碰撞致其人車倒地
    等重要情節之陳述均前後一致，並與上開勘驗結果顯示之雙
    方行車方向、相對位置、告訴人倒地之時間點等大致相符，
    復告訴人於本院審判中已具結擔保其供述內容之真實性，應
    無甘冒觸犯刑法偽證罪嫌而為虛偽證詞之必要，堪認其所述
    應屬可採，足見甲車確有於與告訴人並行期間與告訴人發生
    碰撞。
　⒊再佐以案發當時天候晴、日間自然光線、柏油路面乾燥、無
    缺陷、無障礙物、視距良好，有上揭道路交通事故調查報告
    表㈠1 紙在卷可稽，而告訴人於警詢中證稱：當時天候晴朗
    ，光線充足，我的車速約20至30公里等語（見警卷第10頁）
    ；於本院審判程序中亦具結證稱：當時沒有下雨，道路沒有
    坑洞或不平的地方，那時我是要去買便當，那家店我常去，
    那條路是直的，我就看前面的路，沒有邊找店面或找路，也
    沒有要閃車，這條路我很熟，每天都會經過等語（見交訴卷
    第82至86頁），就案發當時路面狀況之陳述核與證人王程祥
    於本院審判程序中具結證稱：告訴人倒地位置的路面是平的
    ，沒有高低不平或坑洞的情形，地面上也沒有油漬或水漬，
    是乾的等語（見交訴卷第77頁）相符。且於案發時告訴人本
    身駕駛狀態正常，並無搖晃不穩之處，於甲車與乙車並行至
    超越乙車期間，除甲車行駛於乙車左側外並無其他車輛行駛
    於乙車左右兩側或其他致乙車需閃避之障礙出現等情，亦有
    前揭本院勘驗筆錄1 份及相關影像畫面截圖20張在卷可佐。
    從而，衡諸一般經驗法則，倘非被告之甲車確有與告訴人發
    生擦撞之情，殊難想像在日間天氣晴朗、路面無任何缺陷與
    障礙，且告訴人係於其熟悉之道路上平穩、直線及慢速行駛
    之情況下，竟會於甲車與乙車並行並超越乙車時，恰巧、突
    然自行摔車，益徵本案交通事故之發生應係甲車擦撞告訴人
    所致，至屬灼然。　　
　⒋又證人證述前後不一，究竟何者為可採，法院仍應依證據法
    則以定取捨，非謂一有不符或矛盾，即全部不足採，而告訴
    人雖於員警製作道路交通事故談話紀錄表時證稱：甲車右側
    車身與我左手發生碰撞等語（見警卷第41頁），後於警詢時
    改稱：我有感覺到甲車右車頭擦撞到我的左側機車把手，再
    擦撞到我左後肩等語（見警卷第10頁），本院審判程序中則
    先稱：甲車撞到我的左手臂等語（見交訴卷第81頁），後又
    稱：我沒有印象甲車的何部分擦撞到我等語（見交訴卷第85
    頁），就撞擊點之指述前後所述或有不一，惟車輛行進中發
    生擦撞事故係在一瞬之間，如無行車紀錄器或道路監視錄影
    畫面存證，雙方駕駛人多難掌握完整事故經過而僅能憑主觀
    記憶陳述，而告訴人係突遭被告所駕甲車自其左後方行駛而
    來至並行時擦撞，業經本院審認如前，自難苛求告訴人就其
    後方車輛與其發生擦撞時之撞擊點精準陳述。告訴人於警詢
    及本院審判程序中均陳明可以確認曾遭甲車擦撞其左側，僅
    無法確認係左側身體或乙車左側把手，尚與常情無違，並無
    明顯瑕疵可指，尚難以此遽認告訴人有特意為不實陳述之情
    事，又告訴人就甲車自其後方行駛至與其並行時逐漸向右靠
    近其左側，並與其發生擦撞致其人車倒地之內容，始終證述
    一致，且與監視器錄影畫面相符，復其前揭所述之情節何以
    可採，已如前述，則縱其就撞擊點所述前後有所出入，亦難
    率認其所述全無足採而為對被告有利之認定。
　⒌另參諸卷附甲車照片（見警卷第69至77頁），甲車右側車身
    確實有刮痕存在，因甲車已非新車，有甲車照片4 張在卷可
    參（見警卷第69至71頁），案發後復未立即採證鑑定，以致
    於不能判斷是否確實為本次擦撞造成，然本院審酌被告自陳
    案發時甲車時速約30至40公里等語、告訴人證稱案發時乙車
    時速約20至30公里等語（見警卷第4、10頁），兩車車速均
    不快，且係於兩車並行過程中擦撞，並非直接從後方追撞，
    受力較為輕微，因此擦撞到甲車右側車身時未留下明顯之擦
    撞痕跡，衡情並非無可能，尚不能據此認定兩車未發生擦撞
    ，是被告辯稱甲車沒有擦撞痕跡，告訴人可能是自摔云云，
    亦不足採。　　
　㈢檢察官所提證據尚不足認定被告於案發之際知悉或可得而知
    本案交通事故發生，而有肇事逃逸之故意：
　⒈按刑法第185 條之4 之肇事逃逸罪，其客觀構成要件為行為
    人駕駛動力交通工具肇事，且致人死傷而逃逸，主觀要件則
    須行為人對致人死傷之事實有所認識，並進而決意擅自逃離
    肇事現場，始足當之（最高法院107 年度台上字第4677號判
    決意旨參照），若行為人主觀上並不知有肇事情事，自不得
    以本罪相繩。本案被告有於本案交通事故發生後離開現場之
    行為，固如前述，然被告是否成立肇事逃逸罪責，仍應視其
    當時是否知悉或可得而知肇事而定。
　⒉經查，本案交通事故之撞擊方式，為甲車右側車身與告訴人
    發生擦撞，業經本院認定如前，是本案之碰撞型態為側面擦
    撞，並非告訴人直接遭撞擊，而擦撞與直接撞擊之衝擊力道
    及產生之聲響有別，若係發生直接之碰撞而非輕微擦撞，其
    所造成之衝擊力道必然較大，於碰撞之車輛上亦會產生較為
    明顯之撞擊痕跡與擦刮痕，甚至車身零件破裂散落，碰撞之
    聲響亦會較大，惟觀諸前揭現場及車損照片，可見乙車之車
    身架構完整，車體完整無破裂，並無零件破裂散落四處，僅
    有部分擦痕，可知撞擊力道應非甚鉅，且自用小貨車之質量
    遠較機車為大，則兩者於行駛中發生擦撞時，對自用小貨車
    而言，與質量遠較自身為輕之機車發生撞擊力道尚非甚鉅之
    擦撞，其受影響之程度應屬有限，故本案交通事故發生當時
    ，是否確實會對甲車造成明顯震動或有巨大聲響產生，尚屬
    有疑。又被告所駕之甲車為有長形後車斗之自用小貨車，車
    重3.49公噸，外觀已有斑駁之鏽蝕情形，底盤也較一般車輛
    高，有前揭甲車照片4 張在卷可佐，而甲車於事故發生時後
    車斗內尚有載運貨物，亦有前揭本院勘驗監視器錄影畫面截
    圖1 份在卷可憑，依吾人之社會生活經驗，行駛中甲車晃動
    之情況會較一般小客車明顯，所產生之噪音亦較高。是輔佐
    人為被告辯稱：貨車平常在行駛時聲音很大聲，如果是擦撞
    到右後車的車身，駕駛人是聽不到聲音的等語，及被告辯稱
    ：沒有感覺到擦撞或碰撞、不知道有本案事故發生等語，合
    乎前開經驗法則，尚非全然無稽。
　⒊次查，王程祥於本院審判程序中具結證稱：被告於事故發生
    後，仍照常慢慢開，並無停頓等語（見交訴卷第76、78至79
    頁），核與本院勘驗監視器錄影畫面之結果相符，有前揭勘
    驗筆錄1 份在卷足參，可知被告於本案交通事故發生後，仍
    維持原本速度直行，並無停頓、特別加速離去或變更行向等
    情，與一般肇事逃逸之行為人會特別加速或改變行向或煞車
    查看肇事狀況之行為模式有別，則被告是否知悉或可得而知
    與告訴人發生擦撞乙事，確有疑義。　
　⒋又查，被告於本案交通事故後已返家，其於到家後經民眾告
    知發生本案交通事故，於員警到場前，旋已返回事故現場等
    情，有上揭道路交通事故談話紀錄表及道路交通事故肇事人
    自首情形紀錄表各1 紙在卷可參，衡情，若被告明知肇事而
    逃逸，依趨吉避凶之人性，其實無必要於民眾告知發生本案
    交通事故後，旋返回現場並接受員警調查，益徵難認被告有
    明知肇事而離開現場之情事。
　⒌至王程祥雖於本院審判程序中證稱：我於案發當時聽到很大
    的聲響，我看見告訴人倒地時有對被告鳴按喇叭，然被告仍
    照常行駛等語（見交訴卷第73至74、76、78至79頁），惟查
    被告為29年出生，於案發時已80歲，有其年籍資料在卷可按
    ，年事已高，輔以被告於本院開庭時，必須以耳機為輔助（
    見交訴卷第70頁），可見被告之聽力應有退化，其於案發當
    時未注意王程祥對其鳴按喇叭，亦非顯不合理，是難僅以王
    程祥曾鳴按喇叭即認被告當場即以知悉或可得而知發生本案
    交通事故。　
　⒍綜參上述各情，被告辯稱事故發生當時其不知有本案交通事
    故發生等語，並非不可採信，實難認定被告主觀上知悉或可
    得而知有肇事致人受傷之情，揆諸上開說明，自難認被告逕
    行離開本案交通事故現場之舉，構成刑法第185 條之4 之肇
    事逃逸罪。
四、綜上所述，本案依檢察官所舉之證據及調查證據之結果，尚
    無法使本院就被告確有公訴意旨所指肇事逃逸犯嫌乙情，達
    到毫無合理懷疑而得確信為真實之程度，即無從為被告有罪
    之確信，揆諸前揭說明，依法自應為被告此部分無罪之諭知
    。　　
參、公訴不受理部分：
一、按告訴乃論之罪，告訴人於第一審辯論終結前，得撤回其告
    訴；告訴經撤回者，法院應諭知不受理之判決，刑事訴訟法
    第238 條第1 項、第303 條第3 款分別定有明文。
二、本案被告因公共危險等案件，經檢察官提起公訴，認被告肇
    事致告訴人受傷部分係涉犯刑法第284 條第1 項之過失傷害
    罪嫌，依刑法第287 條前段之規定，須告訴乃論。茲因告訴
    人於本院審理中已具狀撤回本件告訴，此有撤回告訴狀1 份
    附卷足稽（見審交訴卷第21頁），揆諸前開說明，就被告涉
    嫌過失傷害部分，爰依法諭知公訴不受理。
據上論斷，應依刑事訴訟法第301 條第1項 、第303 條第3 款，
判決如主文。
本案經檢察官靳隆坤提起公訴，檢察官彭斐虹到庭執行職務。
中　　華　　民　　國　　111 　年　　5 　　月　　26　　日
                  刑事第七庭  審判長法  官  周佑倫
                                    法  官  林新益
                                    法　官  蔡宜靜
以上正本證明與原本無異。　　　　　　　　　　　　　　　　
如不服本判決應於收受判決後 20 日內向本院提出上訴書狀，並
應敘述具體理由。其未敘述上訴理由者，應於上訴期間屆滿後20
日內向本院補提理由書（均須按他造當事人之人數附繕本）「切
勿逕送上級法院」。
中　　華　　民　　國　　111 　年　　5 　　月　　27　　日
                                    書記官  鄧思辰

卷證目錄對照表 1.高雄市政府警察局岡山分局高市警岡分偵字第11072174600號卷，稱警卷。 2.臺灣橋頭地方檢察署110年度偵字第9204號卷，稱偵卷。 3.本院110年度審交訴字第191號卷，稱審交訴卷。 4.本院111年度交訴字第19號卷，稱交訴卷。